【裁判字號】    99,上訴,198
【裁判日期】    991006
【裁判案由】    偽造文書
【裁判全文】
臺灣高等法院花蓮分院刑事判決        99年度上訴字第198號
上訴人即被告  乙○○
上列上訴人因偽造文書案件，不服臺灣花蓮地方法院99年度訴字
第202號中華民國99年8月25日第一審判決（起訴案號：臺灣花蓮
地方法院檢察署99年度偵字第1983、2066號）提起上訴，本院判
決如下：
    主  文
上訴駁回。
    理  由
一、按不服地方法院之第一審判決而上訴者，須提出上訴書狀，
    並應敘述具體理由，為上訴必備之程式；其所提出之上訴書
    狀並未敘述上訴理由，或僅曾以言詞陳述上訴理由者，均應
    於上訴期間屆滿後20日內補提理由書於第一審法院。第一審
    法院經形式審查，認逾期未補提上訴理由者，應定期間先命
    補正；逾期未補正者，為上訴不合法律上之程式，應以裁定
    駁回。倘已提出上訴理由，但所提非屬具體理由者，則由第
    二審法院以上訴不合法律上之程式，判決駁回，刑事訴訟法
    第350條、第361條、第362條、第367條訂有明文。而所謂具
    體理由，必係依據卷內既有訴訟資料或提出新事證，指摘或
    表明第一審判決有何採證認事、用法或量刑等足以影響判決
    本旨之不當或違法，而構成應予撤銷之具體事由，始克當之
    （例如：依憑證據法則具體指出所採證據何以不具證據能力
    ，或依憑卷證資料，明確指出所為證據證明力之判斷如何違
    背經驗、論理法則）；倘僅泛言原判決認定事實錯誤、違背
    法令、量刑失之過重或輕縱，而未依上揭意旨指出具體事由
    ，或形式上雖已指出具體事由，然該事由縱使屬實，亦不足
    以認為原判決有何不當或違法者（例如：對不具有調查必要
    性之證據，法院未依聲請調查亦未說明理由，或援用證據不
    當，但除去該證據仍應為同一事實之認定），皆難謂係具體
    理由，俾與第二審上訴制度在請求第二審法院撤銷、變更第
    一審不當或違法之判決，以實現個案救濟之立法目的相契合
    ，並節制濫行上訴（最高法院著有97年度台上字第892號判
    決可參）。
二、查本件上訴人即被告不服原審判決，於民國（下同）99年9
    月7日具狀提起第二審上訴，其上訴理由略以：上訴人即被
    告偽造服役期間同袍友人甲○○私文書，僅係為逃避裁罰，
    並無損於公眾及他人，亦未獲有利益；又事發後甲○○並未
    對被告提起告訴，且被告已取得其諒解、不再追究，原審判
    處六月刑期過重於法不合云云。
三、經查原審斟酌被告犯罪所生之損害、被告之品行及其犯罪後
    之態度等一切情狀，對被告所犯二罪各量處有期徒刑四月後
    ，再定其應執行刑為六月，且諭知易科罰金之折算標準，經
    核原審量刑尚屬相當，被告上訴意旨泛指原審量刑過重，並
    未具體指摘原判決有何不當或違法，自形式上觀察，核非足
    以動搖原判決之具體理由，依照上揭說明，應認其上訴為不
    合法律上之程式，予以駁回，並不經言詞辯論為之。
四、據上論斷，應依刑事訴訟法第367條前段、第372條，判決如
    主文。
中    華    民    國    99    年    10    月    6     日
                        審判長法  官  何方興
                              法  官  林碧玲
                              法  官  陳秋錦
以上正本證明與原本無異。
如不服本判決，應於收受送達後10日內向本院提出上訴書狀，其
未敘述理由者，並得於提起上訴狀後10日內向本院補提理由書（
均須按他造當事人之人數附繕本）「切勿逕送上級法院」。
告訴人或被害人如對於本判決不服者，應具備理由請求檢察官上
訴，其上訴期間之計算係以檢察官收受判決正本之日期為準。
中    華    民    國    99    年    10    月    6     日
                              書記官  鄧瑞雲

司法院資訊處製作；財團法人民間司法改革基金會備份。
